臺灣桃園地方法院刑事判決　　　　　　99年度審易字第2135號
公　訴　人　臺灣桃園地方法院檢察署檢察官
被　　　告　林炳南
上列被告因竊盜等案件，經檢察官提起公訴（99年度偵緝字第18
06號），被告於本院準備程序進行中，就被訴事實為有罪之陳述
，經本院告知簡式審判程序意旨，並聽取當事人之意見後，本院
裁定改依簡式審判程序審理，茲判決如下：
    主  文
林炳南竊盜，累犯，處有期徒刑陸月，如易科罰金，以新臺幣壹
仟元折算壹日；又意圖為自己不法之所有，以不正方法由自動付
款設備取得他人之物，累犯，處有期徒刑肆月，如易科罰金，以
新臺幣壹仟元折算壹日。應執行有期徒刑捌月，如易科罰金，以
新臺幣壹仟元折算壹日。
    事實及理由
一、林炳南前於民國90年間因竊盜案件，經臺灣臺南地方法院以
    90年度易字第771 號判決判處有期徒刑1 年，並應於刑之執
    行前令入勞動場所強制工作3 年確定；於91年間復因犯竊盜
    案件，經臺灣高雄地方法院以91年度易字第815 號判決判處
    有期徒刑1 年確定，上開2 罪接續執行，於95年5 月21日縮
    刑期滿。另於95年間因竊盜案件，經臺灣臺北地方法院以95
    年度易字第2765號判決判處有期徒刑4 月確定；於96年間因
    竊盜案件，經臺灣高雄地方法院以96年度易字第706 號判決
    判處有期徒刑4 月、3 月，應執行有期徒刑6 月確定，上開
    3 罪刑嗣經臺灣臺北地方法院以96年度聲減字第357 號裁定
    各減刑二分之一後，合併定應執行刑為有期徒刑5 月確定，
    於96年7 月16日執行完畢（於本案均構成累犯）。詎其仍不
    知悔改，竟因缺錢花用，意圖為自己不法之所有，於99年7
    月3 日中午12時9 分前之某時，在臺南市某不詳處所，徒手
    竊取曹晉銘之皮包（內含健保卡、汽車及機車駕照、學生證
    、郵局提款卡等物）得手。林炳南於上開竊盜得手後，旋另
    基於意圖為自己不法之所有之犯意，於同日中午12時9 分許
    ，在臺南市○區○○路1 號之成功大學郵局（台南第7 支局
    ）自動櫃員機，持曹晉銘之郵局提款卡，未經授權而輸入曹
    晉銘之生日作為密碼，使自動櫃員機之識別系統誤認林炳南
    係曹晉銘本人或曹晉銘授權之人操作提款手續之不正方法，
    由該自動付款設備取得曹晉銘所有之現金新臺幣7 千元得手
    。嗣經警獲報始循線查獲始悉上情。案經臺南市警察局第一
    分局報告臺灣臺南地方法院檢察署檢察官呈請臺灣高等法院
    檢察署檢察長令轉臺灣桃園地方法院檢察署檢察官偵查後起
    訴。
二、證據名稱：
  (一)被告林炳南於檢察官偵訊及本院審理中之自白。
  (二)被害人曹晉銘於警詢之指述。
  (三)郵局提款機監視器翻拍照片2 張、曹晉銘之郵政存簿儲金簿
    及內頁影本、查詢帳戶最近交易資料、職務報告書各1 份。
三、核被告所為，分別係犯刑法第320 條第1 項竊盜罪及第339
    條之2 第1 項以不正方法由自動付款設備取得他人之物罪。
    被告先後所為竊盜及以不正方法由自動付款設備取得他人之
    物犯行，犯意各別，罪名互異，應分論併罰。又被告有事實
    欄所載之犯罪科刑及執行情形，有臺灣高等法院被告前案紀
    錄表1 份可按，其於徒刑執行完畢後5 年內故意再犯本件有
    期徒刑以上之2 罪，皆為累犯，均應依刑法第47條第1 項之
    規定加重其刑。爰審酌被告所為，僅因缺錢花用，卻不知憑
    自身能力以正當管道獲取，竟任意竊盜、詐領他人財物，造
    成被害人等之財產損害，其犯罪動機、目的、手段均屬可議
    ，惟犯罪後自白犯行，態度尚佳，兼衡其智識程度、素行等
    一切情狀，各量處如主文所示之刑，並定其應執行之刑及均
    諭知易科罰金之折算標準。至公訴人雖以被告林炳南履犯竊
    盜罪，爰請依竊盜犯贓物犯保安處分條例第3 條第1 項之規
    定，併請予諭知應於刑之執行前令入勞動場所強制工作，以
    資警惕等語。按18歲以上之竊盜犯，有犯罪之習慣者，得於
    刑之執行前，令入勞動場所強制工作，竊盜犯贓物犯保安處
    分條例第3 條第1 項固有明文，惟前開條例，於應執行之刑
    未達1 年以上者，不適用之，此見同條例第2 條第4 項規定
    即明。查被告於本件竊盜犯行前，雖尚有其他竊盜犯行，然
    本院就本件被告所犯竊盜罪所宣告之刑未達1 年，自無從依
    竊盜犯贓物犯保安處分條例規定宣付強制工作。又有犯罪之
    習慣或因遊蕩或懶惰成習而犯罪者，亦得宣告於刑之執行前
    ，令入勞動場所強制工作，刑法第90條第1 項固定有明文。
    惟按強制工作乃保安處分之一種，保安處分實係刑罰以外之
    補充性制度，其目的係在預防有「社會危險性」之犯罪，則
    就保安處分之目的而論，強制工作之宣告，理當一併注意社
    會危險性之具備，徵諸被告於本案竊盜犯行之犯罪手法單純
    ，所竊取之財物價值非鉅，堪認犯罪情節尚非重大。是被告
    本案所為，雖非可取，然顯尚未達社會危險性之程度。若對
    被告逕為強制工作宣告，不僅無助於社會危險性之防堵，更
    恐與保安處分之立法本旨相悖，而終將失其宣告之意義。且
    兼衡本次竊盜犯行之嚴重性、所得財物之價值、所表現之危
    險性及對其未來之期待性等情以觀，認被告經有期徒刑8 月
    之執行後，應足以收遏止並矯治其犯罪行為之效果，且足以
    體現司法正義，並契合社會感情。況改正被告竊盜犯行之有
    效方法，在於提供適當之更生保護、就業機會及社會扶助等
    ，並非僅有執行強制工作之保安處分一途，而強制工作之保
    安處分係就被告人身自由之長期且嚴格之限制，自應從嚴認
    定之。從而，本院認就被告本件竊盜犯行予以處罰，即為已
    足，檢察官起訴書指稱僅單純對被告施以刑罰恐難收矯正之
    效，請求宣告強制工作乙節，依比例原則，核屬尚無必要，
    併此敘明。
四、應適用之法條：刑事訴訟法第273 條之1 第1 項、第299 條
    第1 項前段、第310 條之2 、第454 條第1 項，刑法第320
    條第1 項、第339 條之2 第1 項、第47條第1 項、第51條第
    5 款、第41條第1 項前段、第8 項，刑法施行法第1 條之1
    第1 項、第2 項，逕以簡易判決處如主文所示之刑。
五、如不服本判決，得自收受送達之翌日起10日內向本院提出上
    訴狀（應附繕本），其未敘述上訴理由者，應於上訴期間屆
    滿後20日內補提理由書狀於本院，上訴於臺灣高等法院。
本案經檢察官簡方毅到庭執行職務。
中    華    民    國   100    年    1     月    31    日
                        刑事庭  法  官  鍾雅蘭
以上正本證明與原本無異。
                                書記官  陳恩如
中    華    民    國   100    年    1     月    31    日
附錄本案論罪科刑依據之法條：
中華民國刑法第320 條第1 項
（普通竊盜罪）
意圖為自己或第三人不法之所有，而竊取他人之動產者，為竊盜
罪，處5 年以下有期徒刑、拘役或5 百元以下罰金。
中華民國刑法第339 條之2 第1 項
（違法由自動付款設備取得他人之物之處罰）
意圖為自己或第三人不法之所有，以不正方法由自動付款設備取
得他人之物者，處三年以下有期徒刑、拘役或一萬元以下罰金。